臺灣臺南地方法院刑事判決　　　　　　　 96年度訴字第859號
公　訴　人　臺灣臺南地方法院檢察署檢察官
被　　　告　乙○○
　　　　　　　　　　羈押於臺灣臺南看守所
上列被告因搶奪案件，經檢察官提起公訴（96年度營偵字第906號）
，本院判決如下：
    主  文
乙○○意圖為自己不法之所有，而搶奪他人之動產，累犯，處有
期徒刑參年。
    事  實
一、乙○○係瘖啞人，有如下之前科紀錄：
  (一)前曾於民國80年間因搶奪罪，經法院判處有期徒刑10月確定
    ，於81年3月10日執行完畢。
  (二)前曾於82年間因搶奪罪，經法院判處有期徒刑1年4月確定，
    於86年3月4日縮刑期滿執行完畢。
  (三)前曾於83年間因搶奪罪，經法院判處有期徒刑1年4月確定，
    於86年1月4日執行完畢。
  (四)前曾於88年間因搶奪罪（共17次搶奪犯行），經臺灣高等法
    院以89年上訴字第270號判決判處有期徒刑8年，刑後強制工
    作3年，於89年6月15日確定，於94年7月1日縮短刑期假釋付
    保護管束，於95年8月31日假釋期滿，所餘刑期未經撤銷假
    釋，視為執行完畢。刑後強制工作尚未執行完畢。
二、詎乙○○於上開有期徒刑執行完畢後五年內，猶不知悔改，
    竟意圖為自己不法之所有，於96年6月22日上午10時15分許
    ，騎乘不知情之友人林榮宏所有之車牌號碼LDK-939號重型
    機車，見丙○○○甫自銀行出來，而在臺南縣學甲鎮○○路
    與中正路交岔路口處，趁丙○○○不及防備之際，自丙○○
    ○前方（起訴書誤繕為後方）用力拉扯而搶奪其皮包1只（
    內有現金新臺幣（下同）6000元）、方型紙袋1只（內有現
    金27萬元、丙○○○所有之臺灣企銀存摺、中華郵政公司存
    摺各一本），致丙○○○重心不穩跌倒而撞及路旁路標指示
    牌，致頭部、胸部等處受有傷害（丙○○○就傷害部分明確
    表示不告訴），乙○○得手後逕行騎乘機車逃逸，並將皮包
    及存摺丟棄於不詳處所。嗣經警調閱上路口監視錄影帶畫面
    ，循線於96年6月24日凌晨1時許，在臺南市○○區○○街62
    號TIDE PUB裡另案緝獲乙○○，並對其附帶搜索，而扣得乙
    ○○搶自丙○○○花用剩餘之52700元（業經發還）。
三、案經丙○○○訴由臺南縣警察局善化分局報告臺灣臺南地方
    法院檢察署檢察官偵查後提起公訴。
    理  由
一、本案之供述及非供述證據，均經被告乙○○明示同意採為證
    據，且無事證顯示係公務員因違法蒐證所取得之供述證據，
    本院審酌該等供述證據作成時之情況，亦認為適於作為證據
    ，依刑事訴訟法第159條之1第2項、第159條之4第1款、第
    159條之5第1項等規定，應認為均有證據能力。
二、上開犯罪事實，業據被告於本院審理時坦承不諱，核與證人
    即被害人丙○○○、證人即現場目擊者郭秋香於警詢時所證
    述之情節相符，並有扣案52700元可資佐證，有贓物認領保
    管單一紙在卷為憑；又被告搶奪被害人時所駕駛之車牌號碼
    LDK-93 9號機車係不知情之林榮宏借予被告使用，亦據證人
    林榮宏於警詢中證述綦詳，並有路口監視錄影帶翻拍照片六
    紙相佐證，並有上開機車車籍查詢基本資料詳細畫面在卷可
    稽，足認被告上開之任意性自白核與事實相符，自可採為事
    實認定之基礎，故本件事證明確，被告犯行洵堪認定。
三、核被告所為，係犯刑法第325條第1項之搶奪罪。再查被告有
    如事實欄所載多次前科紀錄，此有臺灣高等法院被告前案紀
    錄表1份附卷足憑，被告於受有期徒刑執行完畢後，5年以內
    故意再犯本件有期徒刑以上之罪，依刑法第47條第1項規定
    ，為累犯，應依法加重其刑。又被告係瘖啞人，爰依刑法第
    20條規定，減輕其刑，並先加後減。茲審酌被告四肢健全，
    卻不思以正途工作賺取生活所需，又不顧前科累累，即因缺
    錢，而再犯下本件飛車搶奪之案件，致被害人卻因手握皮包
    而遭機車拖行，導致受有胸、頭部傷害，故對於被害人以及
    社會治安危害甚鉅，被告顯然無視法律，毫無悔意，惟念及
    其犯罪後尚知坦承犯行，態度尚佳等一切情狀，爰量處如主
    文所示之刑。又公訴人雖具體求處被告有期徒刑3年，請求
    宣告刑後強制工作3年，然本院審酌上情，並參酌被告前案
    所受之強制工作3年尚未執行，尚無從評估認定保安處分對
    被告是否達成教化之用，仍認以量處如主文所示之刑為適當
    ，併此敘明。又查本件被告所為之犯行，其犯罪時間在96
    年4月24日以後，核與中華民國96年罪犯減刑條例所定之減
    刑條件不符，併此敘明。
據上論斷，應依刑事訴訟法第299條第1項前段，刑法第325條第1
項、第20條、第47條第1項，判決如主文。
本案經檢察官陳鋕銘偵查後提起公訴；檢察官甲○○到庭執行職
務。
中　　華　　民　　國　　96　　年　　7 　　月　　31　　日
　　　　　　　　　刑事第二庭    審判長法　官　蘇義洲
                                      法  官  徐文瑞
                                      法  官  洪士傑
以上正本證明與原本無異。
如不服本判決應於收受本判後10日內向本院提出上訴書狀，並應
敘述具體理由。如未敘述上訴理由者，應於上訴期間屆滿後20日
內向本院補提理由書狀（均須按他造當事人之人數附繕本）「切
勿逕送上級法院」。
  　　　　　　　　　　　　　　　書記官　王政煌
中　　華　　民　　國　　96　　年　　7 　　月　　31　　日
附錄論罪科刑法條：
中華民國刑法第325條
（普通搶奪罪）
意圖為自己或第三人不法之所有，而搶奪他人之動產者，處6月
以上5年以下有期徒刑。
因而致人於死者，處無期徒刑或7年以上有期徒刑，致重傷者，
處3年以上10年以下有期徒刑。
第 1 項之未遂犯罰之。
